【裁判字號】    97,上訴,237
【裁判日期】    970229
【裁判案由】    違反毒品危害防制條例
【裁判全文】
臺灣高等法院高雄分院刑事判決         97年度上訴字第237號
上  訴  人  臺灣高雄地方法院檢察署檢察官
被      告  甲○○
上列上訴人因被告違反毒品危害防制條例案件，不服臺灣高雄地
方法院96年度訴字第5023號中華民國96年12月26日第一審判決（
起訴案號：臺灣高雄地方法院檢察署96年度毒偵字第7873號），
提起上訴，本院判決如下：
    主  文
原判決撤銷。
甲○○施用第一級毒品，處有期徒刑玖月，減為有期徒刑肆月又
拾伍日，如易科罰金，以新台幣壹仟元折算壹日。
    事  實
一、甲○○前於民國92年間，因施用毒品案件，經臺灣高雄地方
    法院以92年度毒聲字第7244號裁定送觀察、勒戒後，認無繼
    續施用毒品之傾向，於92年12月17日觀察、勒戒執行完畢釋
    放，並經臺灣高雄地方法院檢察署檢察官以92年度毒偵字第
    6590號為不起訴處分確定。又於93年間，因詐欺案件，經本
    院以94年度上易字第316 號判處有期徒刑4 月確定，及於94
    年間，先後犯施用毒品案件，經臺灣高雄地方法院以94年度
    訴字第1188號判處有期徒刑8 月、以94年度訴字第3874號判
    處有期徒刑10月，均確定在案，上開3 罪經定其應執行之刑
    為有期徒刑1 年8 月，入監服刑後，於95年11月14日縮短刑
    期假釋出監，並付保護管束（期滿日為96年4 月4 日）。詎
    仍不知戒絕毒癮，竟於假釋期間，於觀察、勒戒執行完畢釋
    放後5 年內之96年3 月15日12時35分回溯24小時內之某時，
    基於施用第一級毒品海洛因之犯意，在其停放於高雄市前鎮
    區之自小客車內，以將第一級毒品海洛因摻入香煙後吸食之
    方式，施用第一級毒品海洛因1 次。嗣因其為毒品列管人口
    ，未按時到場採尿，而於同年月15日上午11時30分許，在高
    雄縣鳳山市○○○路472 號前為警查獲，經採尿送驗，結果
    呈嗎啡陽性反應，而獲悉上情。
二、案經高雄縣政府警察局鳳山分局報告臺灣高雄地方法院檢察
    署檢察官偵查起訴。
    理  由
壹、程序部分：
    本件被告甲○○所犯係死刑、無期徒刑、最輕本刑為3 年以
    上有期徒刑以外之罪，其於本院審理期日就被訴事實為有罪
    之陳述，經本院告知簡式審判程式之旨，並聽取公訴人及被
    告之意見後，經合議庭依刑事訴訟法第273 條之1 第1 項規
    定，裁定行簡式審判程序，是依刑事訴訟法第273 條之2 規
    定，本件之證據調查，不受同法第159 條第1 項、第161 條
    之2 、第161 條之3 、第163 條之1 及第164 條至第170 條
    規定之限制，合先敘明。
貳、實體部分：
一、前揭犯罪事實，業據被告甲○○迭於警詢、偵訊、原審及本
    院審理中坦承不諱，且被告於96年3 月15日12時35分許為員
    警所採集之尿液，經送檢驗之結果，確呈嗎啡陽性反應，此
    有正修科技大學超微量研究科技中心96年3 月28日檢驗報告
    、高雄縣政府警察局鳳山分局列管毒品人口尿液檢體採集送
    驗紀錄表各1 份附卷可稽（見警卷第6 頁、第7 頁）。是被
    告之自白核與事實相符，洵堪採為論罪科刑之依據。本案事
    證明確，被告上開施用毒品犯行，堪以認定。
二、按觀察、勒戒或強制戒治執行完畢釋放後，5 年內再犯毒品
    危害防制條例第10條施用毒品之罪者，應依法追訴，同條例
    第23條第2 項定有明文。本件被告甲○○前於92年間，因施
    用毒品案件，經原審法院以92年度毒聲字第7244號裁定送觀
    察、勒戒後，認無繼續施用毒品之傾向，於92年12月17日觀
    察、勒戒執行完畢釋放，並經臺灣高雄地方法院檢察署檢察
    官以92年度毒偵字第6590號為不起訴處分確定，有該署刑案
    資料查註紀錄表、全國施用毒品案件紀錄表、臺灣高等法院
    被告前案紀錄表各1 份在卷可參。是被告於上開觀察、勒戒
    執行完畢釋放後，5 年內再犯本件施用第一級毒品罪，依前
    開法條之規定，自應依法論罪科刑。
三、按海洛因係毒品危害防制條例第2 條第2 項第1 款所稱之第
    一級毒品，不得非法持有、施用。核被告甲○○所為，係犯
    毒品危害防制條例第10條第1 項之施用第一級毒品罪，其持
    有第一級毒品海洛因之低度行為，為施用第一級毒品海洛因
    之高度行為所吸收，不另論罪。又被告犯罪時間，在民國96
    年4 月24日以前，合於中華民國96年罪犯減刑條例所定減刑
    條件，應依法減其宣告刑二分之一。
四、原審據以論處被告甲○○罪刑，固非無見。惟查：被告犯罪
    時間，在民國96年4 月24日以前，合於中華民國96年罪犯減
    刑條例所定減刑條件，應依法減其宣告刑二分之一，原判決
    未適用上開減刑條例予以減刑自有未當。公訴人上訴指摘原
    審未適用中華民國96年罪犯減刑條例，依法減其宣告刑二分
    之一，判決顯然違背法令，即有理由，自應由本院將原判決
    撤銷改判。爰審酌被告甲○○前於93年間，因詐欺案件，經
    判處有期徒刑4 月確定，及於94年間，先後犯施用毒品案件
    ，經判處有期徒刑8 月、10月，均確定在案，上開3 罪經定
    其應執行之刑為有期徒刑1 年8 月，入監服刑後，甫於95年
    11月14日假釋出監，有臺灣高雄地方法院檢察署刑案資料查
    註紀錄表、臺灣高等法院被告前案紀錄表各1 份在卷可憑，
    素行不佳，竟未能珍惜假釋之機會改過自新，竟再為本件施
    用毒品犯行，顯見其不思悔改，自制力亦顯不佳；惟考量被
    告於犯後即能坦承犯行，而其施用毒品行為於本質上係屬自
    我戕害行為，反社會性之程度應屬較低等一切情狀，量處如
    主文第二項之刑，並依96年罪犯減條例所定減刑條件，依法
    減其宣告刑二分之一，並依刑法第41條第1 項前段諭知易科
    罰金之折算標準，以資懲儆。被告於本院審理中撤回上訴，
    併予明。
據上論結，應依刑事訴訟法第369 條第1 項前段、第364 條、第
299 條第1 項前段，毒品危害防制條例第10條第1 項，刑法第11
條前段，第41條第1 段前段，刑法施行法第1 條之1 ，中華民國
96年罪犯減刑條例第2 條第1 項第3 款、第7 條、第9 條，判決
如主文。
本案經檢察官王登榮到庭執行職務。
中    華    民    國    97    年    2     月    29    日
                  刑事第八庭    審判長法  官  李炫德
                                      法  官  李政庭
                                      法  官  陳志銘
以上正本證明與原本無異。
如不服本判決應於收受本判決後10日內向本院提出上訴書狀，其
未敘述上訴理由者，並得於提起上訴後10日內向本院補提理由書
狀（均須按他造當事人之人數附繕本）「切勿逕送上級法院」。
中    華    民    國    97    年    2     月    29    日
                                      書記官  盧雅婷
附錄本件判決論罪科刑法條：
附錄本案論罪科刑法條：
毒品危害防制條例第10條
施用第一級毒品者，處 6 月以上 5 年以下有期徒刑。
施用第二級毒品者，處 3 年以下有期徒刑。


司法院資訊處製作；財團法人民間司法改革基金會備份。
